# 可否将连续两年的审计以一个报告的形式出局？

提问人：yugw007 时间：2011-07-03 11:49:48
审计了2009 2010两个会计年度的内容，是否可能以一个审计报告的形式出具。当然底稿还是按照两年的做的程序。主要是会计附注那些内容怎么出比较合适？谢谢回复。

回答人：chenyiwei
可参考《中国注册会计师审计准则第 1511 号——比较信息：对应数据和比较财务报表（ 2010 年 11 月 1 日修订）》中“审计报告：比较财务报表”的相应规定。